臺灣桃園地方法院刑事判決
110年度審易字第678號
公  訴  人  臺灣桃園地方檢察署檢察官 
被      告  鄭元程





上列被告因竊盜等案件，經檢察官提起公訴（109年度偵字第341
29號），被告於本院準備程序中，就被訴事實為有罪之陳述，經
本院告知簡式審判程序意旨，並聽取當事人之意見後，本院裁定
改依簡式審判程序審理，本院判決如下：
    主  文
鄭元程犯攜帶兇器竊盜罪，處有期徒刑捌月。未扣案之犯罪所得
新臺幣貳佰元沒收，於全部或一部不能沒收或不宜執行沒收時，
追徵其價額；又犯竊盜罪，處有期徒刑伍月，如易科罰金，以新
臺幣壹仟元折算壹日。
    事  實
一、鄭元程意圖為自己不法之所有，分別為下列犯行：
(一)基於竊盜及毀損之犯意，於民國109年6月4日晚間10時43分
    許，在桃園市○○區○○路00號選物販賣機店內，持客觀上足以
    對人之生命、身體、安全構成威脅，具有危險性而可供兇器
    使用之一字起子，破壞林振豪所有之選物販賣機鎖頭、玻璃
    後，致令該選物販賣機不堪使用後，再竊取該機臺零錢箱內
    現金新臺幣（下同）200元得手。
(二)基於竊盜之犯意，於109年6月5日凌晨4時58分許，騎乘車牌
    號碼000-0000重型機車至桃園市○○區○○○街0號前，徒手竊取
    蔡侑晉所有之車牌號碼000-0000重型機車車牌1面得手。
二、案經林振豪、蔡侑晉訴由桃園市政府警察局中壢分局報告臺
    灣桃園地方檢察署檢察官偵查後起訴。
    理  由
一、認定犯罪事實所憑之證據及理由
(一)被告有為事實欄一(一)、(二)所載竊盜、毀損犯行一節，業
    據被告鄭元程於警詢、偵訊及本院審理程序時坦承不諱，核
    與告訴人林振豪於警詢及本院準備程序證述、證人蔡侑晉於
    警詢證述之情節大致相符，並有失車-案件基本資料詳細畫
    面報表2份、桃園市政府警察局車輛協尋電腦輸入單1份、監
    視器翻拍照片及現場照片共36張等存卷可考，足徵被告之前
    揭任意性自白核與事實相符，應堪採信。
(二)關於被告就事實欄一(一)所竊得之金額部分:
　  告訴人林振豪於警詢雖證稱:遭竊之物為吊飾10個及10元硬
    幣約600元等語，然被告於本院準備供稱:我偷的零錢是200
    多元，沒有拿裡面的吊飾等語。經本院遍查卷內事證，就被
    告所竊得物品內容一節，除告訴人林振豪之單一指訴外，並
    無其餘證據足資補強此部分之證述，自難逕為不利被告之認
    定，依罪疑唯輕之原則，應認定被告於事實欄一（一）所示
    時間、地點，僅竊取現金200元。
(三)綜上所述，本件事證已臻明確，被告犯行均堪認定，應依法
    論科。
二、論罪科刑：　　
(一)核被告就事實欄一（一）所為，係犯刑法第321條第1項第3
    款之攜帶兇器竊盜罪及同法第354條之毀損他人物品罪；就
    事實欄一（二）所為，係犯刑法第320條第1項之竊盜罪。被
    告就事實欄一（一）所為，係以一行為同時觸犯毀損他人物
    品罪與攜帶兇器竊盜罪2罪名，為想像競合犯，依刑法第55
    條前段規定，應從一重之攜帶兇器竊盜罪處斷。被告所犯上
    開2次犯行，犯意各別，行為互殊，應分論併罰。
(二)公訴人對於事實欄一(一)所載告訴人林振豪遭被告竊取之財
    物內容，容有誤植，如前所述，應予更正，又上開部分為犯
    罪事實之減縮，本質上為實質上一罪，本院仍得逕予審理，
    附此敘明。
(三)另按，受徒刑之執行完畢，或一部之執行而赦免後，5年以
    內故意再犯有期徒刑以上之罪者，為累犯，加重本刑至2分
    之1，此為刑法第47條第1項所明文規定。公訴意旨認被告前
    ①於民國105年間因竊盜案件，經臺灣新北地方法院以105年
    度易字第1597號判決分別判處有期徒刑6月、4月、4月，應
    執行有期徒刑1年確定；②於106年間因贓物案件，經臺灣新
    北地方法院以106年度簡字第3256號判決判處有期徒刑3月確
    定；③同年間因施用毒品案件，經臺灣新北地方法院以106年
    度審簡字第1295號判決判處有期徒刑3月確定；④同年間因竊
    盜案件，經本院以106年度簡字第73號判決分別判處有期徒
    刑6月、4月、拘役10日，有期徒刑部分定應執行有期徒刑9
    月確定；⑤同年間因施用毒品案件，經本院以106年度審易字
    第1001號判決判處有期徒刑2月確定；⑥同年間因施用毒品案
    件，經本院以106年度桃簡字第1147號判決判處有期徒刑3月
    確定；⑦同年間因贓物案件，經臺灣新北地方法院以106年度
    簡字第3921號判決判處有期徒刑5月確定；⑧同年間因施用毒
    品案件，經臺灣新北地方法院以106年度簡字第4531號判決
    判處有期徒刑2月確定；⑨於106年間因竊盜案件，經本院以1
    07年度易字第241號、第550號判決判處無罪，上訴後，經臺
    灣高等法院以107年度上易字第2644號判決撤銷原判決，分
    別改判處有期徒刑5月、4月、7月，再上訴後，經最高法院
    以109年度台上字第262號判決駁回上訴確定；⑩於107年間因
    施用毒品案件，經臺灣新北地方法院以107年度簡字第1725
    號判決判處有期徒刑3月確定，上開①至⑩各罪刑嗣經臺灣高
    等法院以109年度聲字第2342號裁定定應執行刑為有期徒刑3
    年10月確定，於108年8月15日假釋出監，所餘刑期交付保護
    管束，迄至109年2月4日保護管束未經撤銷，其未執行之刑
    ，以已執行論，而認被告本件竊盜犯行均構成累犯。然查，
    被告前開罪刑入監執行後，於108年8月15日假釋出監併付保
    護管束，原應於109年2月4日保護管束期滿，惟因被告於假
    釋期間再犯有期徒刑以上之罪，嗣經撤銷前開假釋後尚餘殘
    刑有期徒刑1年3月又20日，有臺灣高等法院被告前案紀錄表
    1份在卷可憑。從而，前開保護管束期滿日無足認定為執行
    完畢日，此外，被告其他前案紀錄，亦未有其他符合刑法第
    47條第1項之情形，是被告本案行為均不構成累犯，公訴意
    旨就前開所指被告本案適用累犯規定之認定，容有誤會，併
    此敘明。
(四)爰審酌被告正值壯年，不思以正當途徑獲取所需，反企圖不
    勞而獲，毀損並竊取他人財物，所為實不足取，惟念其犯後
    坦承犯行，態度尚可，兼衡其犯罪之動機、目的、手段、情
    節、告訴人等所受之損失，暨其自陳入監前職業為快遞、月
    薪3萬2,000元、需撫養母親、教育程度為國小畢業之教育程
    度等一切情狀，分別量處如主文所示之刑，並就事實欄一(
    二)所犯竊盜罪部分，諭知易科罰金之折算標準，以示懲儆
    。
三、沒收：
(一)被告就事實欄一（一）所示竊得現金200元，屬被告之犯罪
    所得，應依刑法第38條之1第1項前段宣告沒收，然因上開物
    品未扣案，爰依刑法第38條之1第3項規定，於全部或一部不
    能沒收或不宜執行沒收時，追徵其價額。
(二)被告就事實欄一（二）所示竊得之車牌號碼000-0000號重型
    機車車牌1面，固屬犯罪所得，惟未經扣案，且該車牌客觀
    上價值低微，遺失後得掛失重新申辦，若予沒收，顯然欠缺
    刑法上之重要性，爰依刑法第38條之2第2項之規定，不予宣
    告沒收或追徵。
(三)另被告就事實欄一（一）行竊所用之一字起子，經被告於本
    院準備程序供稱:業經另案竊盜案件扣押等情，是未免重複
    宣告及將來執行困難，爰不予宣告沒收，併此敘明。
據上論斷，應依刑事訴訟法第273條之1第1項、第299條第1項前
段，判決如主文。
本案經檢察官黃翎樵提起公訴，檢察官林欣怡到庭執行職務。　
中　　華　　民　　國　　111 　年　　3 　　月　　11　　日
                   刑事審查庭    法　官　林慈雁
以上正本證明與原本無異。
如不服本判決應於收受判決後20日內向本院提出上訴書狀，並應
敘述具體理由。其未敘述上訴理由者，應於上訴期間屆滿後20日
內向本院補提理由書(均須按他造當事人之人數附繕本)「切勿逕
送上級法院」。
                                 書記官　吳秉翰
中　　華　　民　　國　　111 　年　　3 　　月　　11　　日
附錄本案論罪科刑法條：
中華民國刑法第320條
意圖為自己或第三人不法之所有，而竊取他人之動產者，為竊盜
罪，處5年以下有期徒刑、拘役或50萬元以下罰金。
意圖為自己或第三人不法之利益，而竊佔他人之不動產者，依前
項之規定處斷。
前二項之未遂犯罰之。

中華民國刑法第321條
犯前條第1項、第2項之罪而有下列情形之一者，處6月以上5年以
下有期徒刑，得併科50萬元以下罰金：
一、侵入住宅或有人居住之建築物、船艦或隱匿其內而犯之。
二、毀越門窗、牆垣或其他安全設備而犯之。
三、攜帶兇器而犯之。
四、結夥三人以上而犯之。
五、乘火災、水災或其他災害之際而犯之。
六、在車站、港埠、航空站或其他供水、陸、空公眾運輸之舟、
    車、航空機內而犯之。前項之未遂犯罰之。

中華民國刑法第354條
毀棄、損壞前二條以外之他人之物或致令不堪用，足以生損害於
公眾或他人者，處2年以下有期徒刑、拘役或1萬5千元以下罰金
。